臺灣板橋地方法院交通事件裁定　　　 100年度交聲字第2543號
原處分機關　交通部公路總局臺北區監理所蘆洲監理站
異　議　人
即受處分人　陳杏芬
上列異議人因違反道路交通管理處罰條例事件，對於交通部公路
總局臺北區監理所蘆洲監理站於民國100 年7 月15日以北監蘆字
第裁00-000000000號所為之裁決處分（原舉發案號：交通部公路
總局臺北區監理所蘆洲監理站100 年7 月4 日蘆監違道字第4630
05550 號），聲明異議，本院裁定如下：
    主  文
異議駁回。
    理  由
一、原處分意旨略以：異議人即受處分人陳杏芬前有違反道路交
    通管理處罰條例第63條第3 項之規定，應接受道路交通安全
    講習，原處分機關交通部公路總局臺北區監理所蘆洲監理站
    遂於民國（下同）98年12月30日製開00000000000000號道路
    安全講習通知單（講習日期：99年1 月21日），並於同日由
    異議人簽收完成送達，惟屆時異議人無故未參加講習，而有
    「經通知無正當理由不依規定接受道路交通安全講習」之違
    規，原處分機關遂於100 年7 月4 日開立舉發違反道路交通
    管理事件通知單予以舉發，嗣異議人於應到案日期前之100
    年7 月15日到案，原處分機關仍認異議人有上揭違規情事，
    即依道路交通管理處罰條例第24條第3 項、違反道路交通管
    理事件統一裁罰基準及處理細則第41條第4 項規定，對異議
    人裁處罰鍰新臺幣（下同）1,800 元，並應參加道路交通安
    全講習，罰鍰限於100 年8 月14日前繳納，逾期不繳納者，
    依法移送強制執行，講習日期則由辦理講習機關另行通知等
    語。
二、異議意旨略以：異議人為單親媽媽，需照顧一子一女，每日
    往返於三重、蘆洲接送小孩，趕忙之中無心違規，且有「家
    庭經濟困難」、「中低收入單親兒少扶助戶」、「本人有重
    大傷病」、「本人遭逢失業」、「尚欠房屋租金」等事由，
    爰請求降低罰鍰金額云云。
三、按汽車駕駛人應接受道路交通安全講習者，無正當理由，不
    依規定接受道路交通安全講習者，處新臺幣一千八百元罰鍰
    ，道路交通管理處罰條例第24條第3 項前段定有明文。
四、經查：
  (一)本件異議人前有違反道路交通管理處罰條例第63條第3 項之
    規定，應接受道路交通安全講習，原處分機關於98年12月30
    日製開00000000000000號道路安全講習通知單（講習日期：
    99年1 月21日），並於同日由異議人簽收完成送達，惟屆時
    異議人無故未參加講習等情，有道安講習通知單證號查詢排
    程列印資料、蘆洲監理站道安講習簽收本、舉發違反道路交
    通管理事件通知單影本各1 份附卷可稽，異議人亦自承當時
    確因自身疏失而未依規定參加本件道路交通安全講習，堪認
    異議人確有「經通知無正當理由不依規定接受道路交通安全
    講習」之違規行為，殆無疑問。至異議人雖以上情置辯，惟
    原處分機關係依道路交通管理處罰條例暨違反道路交通管理
    事件統一裁罰基準表所定之罰鍰金額對異議人裁罰，並無何
    等違法之情形，且同條例及基準表亦未賦予原處分機關得依
    受處分人個別情況酌量降低罰鍰金額之裁量權限，自難以異
    議人所主張之上開個別事由遽認原裁罰金額有何不當之情形
    ，異議人此部分所陳，尚非可採。
  (二)綜上所述，本件異議人確有上揭「經通知無正當理由不依規
    定接受道路交通安全講習」之違規行為，其所辯情節，亦無
    從憑以認定原處分機關所為之裁決處分有何違誤或不當之處
    ，原處分機關援引上揭道路交通管理處罰條例規定對異議人
    為上開處分，適法有據，本件聲明異議為無理由，應予駁回
    。至異議人倘確有「家庭經濟困難」、「本人有重大傷病」
    等客觀情況，應另循社會救助系統尋求協助，方為正途，附
    此敘明。
據上論斷，應依道路交通案件處理辦法第18條，裁定如主文。
中    華    民    國   100    年    7     月    29    日
                    交通法庭  法  官  王屏夏
以上正本證明與原本無異。
如不服本裁定應於送達後5日內向本院提出抗告狀。
                              書記官  林進煌
中    華    民    國   100    年    7     月    29    日